臺灣高雄地方法院刑事判決　　　　　　　　　　　　九十一年度訴字第一五七二號
　　公　訴　人　臺灣高雄地方法院檢察署檢察官
　　被　　　告　甲○○
右列被告因偽造文書案件，經檢察官聲請簡易判決處刑（九十一年度偵字第二四六一
號），經本院鳳山簡易庭認不宜逕以簡易判決處刑（九十一年度鳳簡字第三一三號）
，簽請移由刑事庭審理，本院判決如左：
    主  文
甲○○連續行使偽造私文書，足以生損害於他人，處有期徒刑伍月，如易科罰金，以
佰元折算壹日。
如附表所示之偽造簽帳單（一式二聯）上偽造之「乙○○」署押共肆枚，均沒收。
    事  實
一、甲○○意圖為自己不法之所有，並基於概括之犯意，於民國九十年九月十一日晚
    上某日，在高雄市○鎮區○○里○○○街三一五號六樓趙昭住處借宿時，趁機
    竊取趙昭所有之中國信託商業銀行信用卡一張（卡號：0000000000
    000000，並在抽屜文件內獲悉該信用卡之密碼），隨即連續於如附表所示
    時間、地點，持上開信用卡消費或至自動櫃員機預借現金，致該特約商店店員及
    自動櫃員機誤信其為該信用卡之申請人，而允其簽帳消費及借款，甲○○並於店
    員交付之簽帳單上偽簽「趙昭」之署名後，將該偽造之簽帳單交付店員收執核
    對以詐取財物，足生損害於趙昭及信用卡中心帳務管理之正確性，共計盜刷之
    額達新台幣十一萬四千七百六十元。嗣經趙昭查看錄影帶發現，報警查獲。
二、案經高雄縣警察局鳳山分局報請臺灣高雄地方法院檢察署檢察官偵查起訴。
    理  由
一、上開犯罪事實業據被告甲○○於偵查及審理中坦承不諱，核與證人即被害人趙昭
    於警訊及偵查中所述之情節相符，並有冒用明細表一紙在卷可資佐證，罪證明
    確，被告犯行堪以認定。
二、按信用卡簽帳單具有持卡人與特約商店之交易契約書性質，並具有持卡人經由收
    單銀行請求發卡銀行撥款之請求書或指示文件之性質，持卡人於該簽帳單上簽名
    ，即表示確認消費金額無誤及負責之意，是該簽帳單之性質應屬刑法上之私文書
    。被告於竊取被害人所有之信用卡後持之以刷卡消費及自自動櫃員機預借現金，
    且於簽帳單上偽造「趙昭」之署名並交付店員收執，核其所為，係分別犯有刑
    法第三百二十條第一項之普通竊盜罪、第二百十六條第二百十條行使偽造私文書
    罪、第三百三十九條第一項詐欺取財罪及第三百三十九條之二之準詐欺罪。被告
    偽造署名之行為乃偽造簽帳單私文書之階段行為；其偽造私文書後交付店員核對
    ，偽造之低度行為應為行使之高度行為所吸收，均不另論罪。又被告先後多次偽
    造文書行為，時間緊接，所犯係構成要件相同之罪名，顯係基於概括犯意反覆為
    之，均應論以連續犯，並依法加重其刑；被告多次持信用卡消費及預借現金之行
    為，亦係時間緊接，所犯係基本構成要件相同之罪名，顯係基於概括犯意反覆為
    之，為連續犯，應依法論以一刑法第三百三十九條第一項之準詐欺罪，並加重其
    刑。被告所犯上開竊盜、行使偽造私文書與詐欺取財各罪之間，有方法結果之牽
    連關係，應從一重之行使偽造私文書罪論處。審酌被告利用借住他人住處之機會
    竊取他人之信用卡，冒名持卡消費及借款，圖謀不法財物，其行為實足以破壞信
    用卡金融交易秩序，惟所盜刷及借款之金額尚非鉅大，且前未曾有犯罪之前科紀
    錄，有其台灣高雄地方法院檢察署刑案資料查註紀錄表、台灣高等法院被告全國
    前案紀錄表及台灣高雄地方法院被告院內索引卡紀錄表各一份在卷可查，平日之
    素行尚稱良好，及犯罪後坦承罪行，但尚未對於被害人賠償之犯後態度等一切情
    狀，量處如主文所示之刑，並諭知易科罰金之折算標準。
    偽造之如附表所示之簽帳單（一式二聯）上偽造之「趙昭」署押共四枚，均應
    依刑法第二百十九條規定宣告沒收。至被告所偽造之上開簽帳單一式二聯，業經
    被告行使交由商店收執，故該偽造之簽帳單應非屬被告所有之物，爰不宜併予沒
    收，附此敘明。
據上論斷，應依刑事訴訟法第二百九十九條第一項前段，刑法第二百十六條、第二百
十條、第三百二十條第一項、第三百三十九條第一項、第五十六條、第五十五條、第
四十一條第一項、第二百十九條，罰金罰鍰提高標準條例第一條前段、第二條，判決
如主文。
中    華    民    國    九十一    年      六      月      二十五      日
                                  臺灣高雄地方法院刑事庭
                                      法  官  林  俊  寬
右正本證明與原本無異。
如不服本判決，應於判決送達後十日內，向本院提出上訴狀。
                                      書記官  林  仕  興
中    華    民    國    九十一    年      六      月      二十五    日
附表：
卡號：0000000000000000號  發卡銀行：中國信託商業銀行
一、持卡消費部分：
    消費日期              消費金額（新台幣）    商店名稱
    九十年九月十七日      一千二百八十六元      遠傳電信易通卡費用
    九十年十月六日        八百二十元            好樂迪ＫＴＶ雙和分公司
    九十年十月八日        七千一百九十一元      三商行士林分公司
    九十年十月八日        一千零三十八元        銀鯨股份有限公司
    共計一萬零三百三十五元
二、預借現金部分：
    日期                   金額（新台幣）
    九十年九月十九日       二萬元（另加手續費六百五十元）
    九十年十月三日         四萬一千元（另加手續費一千四百七十五元）
    九十年十月八日         四萬元（另加手續費一千三百元）
    共計十萬四千四百二十五元
附錄本判決所論罪法條：
刑法第二百十條
  偽造、變造私文書，足以生損害於公眾或他人者，處五年以下有期徒刑。
刑法第二百十六條
  行使第二百十條至第二百十五條之文書者，依偽造、變造文書或登載不實
  事項或使登載不實事項之規定處斷。
刑法第三百二十條第一項
  意圖為自己或第三人不法之所有，而竊取他人之動產者，為竊盜罪，處五
  年以下有期徒刑、拘役或五百元以下罰金。
刑法第三百三十九條第一項
  意圖為自己或第三人不法之所有，以詐術使人將本人或第三人之物交付者
  ，處五年以下有期徒刑、拘役或科或併科一千元以下罰金。
